臺灣板橋地方法院刑事判決　　　　　　　100年度易字第326號
公　訴　人　臺灣板橋地方法院檢察署檢察官
被　　　告　藍文祥
上列被告因竊盜案件，經檢察官提起公訴（九十九年度偵字第二
八七三六號），被告於準備程序中就被訴事實為有罪之陳述，經
詢問當事人意見，並告知簡式審判程序之旨，改依簡式審判程序
審理，並判決如下：
    主  文
藍文祥共同攜帶兇器，於夜間侵入住宅竊盜，累犯，處有期徒刑
捌月。扣案之剪刀壹支、黑色手提袋壹個沒收。
    事  實
一、藍文祥於民國八十八年間因違反毒品危害防制條例案件，經
    臺灣高等法院以八十八年度上訴字第四三三六號判處有期徒
    刑七年二月確定（第一案）；又於八十九年間因搶奪案件，
    經本院以八十九年度訴字第一一三七號判處有期徒刑十月確
    定（第二案）；再於八十九年間因竊盜案件，經本院以九十
    年度簡字第一九０號判處有期徒刑六月確定（第三案）；以
    上第二、三案件嗣經本院以九十六年度聲減字第五七七二號
    減為有期徒刑五月、三月，並與未減刑之第一案合併應執行
    刑為有期徒刑七年九月（起訴書誤載應執行八年二月），經
    入監服刑後，於九十六年一月二十四日假釋出監並交付保護
    管束，嗣於九十七年六月十八日撤銷假釋，入監執行殘刑一
    年四月又五日，而於九十八年九月十六日縮刑期滿執行完畢
    （於本案構成累犯），仍不知悔改。
二、其與鄭雅丰（另行通緝）基於意圖為自己不法所有之犯意聯
    絡，於九十九年十月二十四日晚上六時許之夜間（當日之日
    落時間為下午五時二十分），攜帶藍文祥所有客觀上足以對
    人之生命、身體構成威脅，可供兇器使用之剪刀一支，一同
    侵入臺北縣三重市（現改為新北市三重區○○○街五十三巷
    十八號「青春龍門社區」住宅之樓梯間，並接續在上址一至
    四樓住戶門口旁消防箱內，由鄭雅丰在旁把風（起訴書誤認
    為僅鄭雅丰侵入，由藍文祥在外把風），由藍文祥持前述剪
    刀剪斷連接消防瞄子之水帶後，竊取該消防瞄子（含接頭）
    得手（數量總計為四個，價值合計新臺幣《下同》一千三百
    二十元），得手後，藍文祥騎乘車號ＣＬＷ－１３２號機車
    ，鄭雅丰騎乘車號６７２－ＣＦＧ號機車離開現場。嗣於同
    日晚間七時十五分許，二人行經三重市（現改為三重區○○
    ○○路與龍門路之交岔路口時，因行跡可疑，為路口執勤員
    警示意停車受檢，二人恐犯行曝光，竟加速往同區○○路方
    向逃逸。然藍文祥因車速過快，致失控而人車倒地，員警方
    得對其實施臨檢盤查，並在其機車腳踏板上之黑色手提袋內
    ，起出剪刀及部分竊得之消防瞄子（僅扣得三個，業已發還
    ），始循線查悉上情，而共犯鄭雅丰則趁隙騎車逃逸無蹤。
三、案經新北市政府（改制前為臺北縣政府）警察局三重分局報
    請臺灣板橋地方法院檢察署檢察官偵查起訴，藍文祥於本院
    準備期日中就被訴事實為有罪陳述，由本院行簡式審判程序
    。
    理  由
一、按除被告所犯為死刑、無期徒刑、最輕本刑為三年以上有期
    徒刑之罪或高等法院管轄第一審案件者外，於第一次審判期
    日前之準備程序進行中，被告先就被訴事實為有罪之陳述時
    ，審判長得告知被告簡式審判程序之旨，並聽取當事人、代
    理人、辯護人及輔佐人之意見後，裁定進行簡式審判程序，
    刑事訴訟法第二百七十三條之一第一項定有明文。經核本件
    被告所犯係死刑、無期徒刑、最輕本刑為三年以上有期徒刑
    以外之罪，其於準備程序中就被訴事實為有罪之陳述，經法
    官告知簡式審判程序之旨，並聽取公訴人及被告之意見後，
    本院認宜進行簡式審判程序，爰依上揭規定進行簡式審判程
    序，合先敘明。
二、訊據被告藍文祥對於上揭時地，與鄭雅丰共同攜帶己有之剪
    刀一支，於夜間侵入大樓之樓梯間竊盜之犯罪事實，於本院
    審理中坦承不諱，核與被害人張國勇即「青春龍門社區」管
    理委員會主任委員指訴之情節相符，並有贓物領據、中央氣
    象局日出、日落時間表各一紙在卷可稽，且有被告所有供竊
    盜犯罪用之剪刀一支、黑色手提袋一個扣案可供佐證。而攜
    帶兇器竊盜，依社會通常觀念，足認有與事主行兇反抗之危
    險，祇須行竊時帶有兇器，即應成立攜帶兇器竊盜罪，並不
    以攜帶之初有行兇之意圖為要（最高法院六十四年台上字第
    二四八九號判例參照），被告藍文祥行竊時所攜帶之剪刀，
    為金屬材質、頂端尖銳之器物，在客觀上足以對人之生命、
    身體構成危害，自係刑法第三百二十一條第一項第三款所稱
    之兇器。又刑法第三百二十一條第一項第一款之夜間侵入住
    宅竊盜罪（現已修正為侵入住宅竊盜罪），其所謂「住宅」
    ，乃指人類日常居住之場所而言，公寓亦屬之。至公寓樓下
    之「樓梯間」，雖僅供各住戶出入通行，然就公寓之整體而
    言，該樓梯間為該公寓之一部分，而與該公寓有密切不可分
    之關係，故於夜間侵入公寓樓下之樓梯間竊盜，難謂無同時
    妨害居住安全之情形，自應成立刑法第三百二十一條第一項
    第一款於夜間侵入住宅竊盜罪（最高法院七十六年台上字第
    二九七二號判例參照）。是被告藍文祥於日落後之夜間侵入
    社區大樓之梯間行竊，仍屬「於夜間侵入住宅」竊盜。本案
    事證明確，被告藍文祥之犯行堪予認定。
三、核被告藍文祥所為，係犯刑法第三百二十一條第一項第三款
    、第一款之攜帶兇器，於夜間侵入住宅加重竊盜罪。又刑法
    第三百二十一條雖於一百年一月二十六日經總統以華總義一
    字第０九九００一五五０六一號令修正公布，並自一百年一
    月二十八日生效，除將第一款之構成要件刪除「夜間」，以
    擴大其處罰範圍外，其法定刑並由「六月以上、五年以下有
    期徒刑」提高為「六月以上、五年以下有期徒刑，得併科新
    臺幣十萬元以下罰金」，經比較新舊法之要件、刑度，新法
    並非有利於被告，依刑法第二條第一項前段「從舊從輕原則
    」，仍應適「行為時」即修正前刑法第三百二十一條第一項
    第三款、第一款之規定處斷。又被告有事實欄所述之前科，
    於九十八年九月十六日假釋縮刑期滿執行完畢，有臺灣高等
    法院被告全國刑案紀錄表可憑，其於刑之執行完畢後五年內
    ，再犯本件有期徒刑以上之刑之案件，為累犯，應依刑法第
    四十七條第一項之規定加重其刑。被告藍文祥與在逃共犯鄭
    雅丰對上揭加重竊盜之犯行，有犯意之聯絡及行為之分擔，
    為共同正犯。爰審酌被告藍文祥有竊盜犯罪之素行，正值壯
    年，不思以正當方法牟生，與鄭雅丰共同侵入他人建物行竊
    ，行徑大膽，犯罪之動機、目的、手段，所竊財物之價值不
    大，但剪斷消防水帶之瞄子，對消防救災之影響，犯罪所生
    之危害，及犯罪後坦承犯行之態度等一切情狀，量處如主文
    所示之刑，以資懲儆。
四、扣案之剪刀一支、黑色手提袋一個，係被告藍文祥所有供本
    件竊盜犯罪用之物，業據被告藍文祥供承在卷，應依刑法第
    三十八條第一項第二款之規定宣告沒收。
據上論斷，應依刑事訴訟法第二百七十三條之一第一項、第二百
九十九條第一項前段，刑法第二條第一項前段、第二十八條、修
正前第三百二十一條第一項第三款、第一款、第四十七條第一項
、第三十八條第一項第二款，判決如主文。
本案經檢察官李超偉到庭執行職務。
中    華    民    國   100    年    5     月    31    日
                        刑事第一庭  法  官  鄭水銓
以上正本證明與原本無異。
如不服本判決應於收受判決後十日內向本院提出上訴書狀，並應
敘述具體理由。其未敘述上訴理由者，應於上訴期間屆滿後二十
日內向本院補提理由書（均須按他造當事人之人數附繕本）「切
勿逕送上級法院」。
                                    書記官  洪紹甄
中    華    民    國   100    年    5     月    31    日
附論本案論罪科刑法條全文：
（一百年一月二十六日修正前）刑法第三百二十一條
犯竊盜罪而有左列情形之一者，處六月以上、五年以下有期徒刑
：
一、於夜間侵入住宅或有人居住之建築物、船艦或隱匿其內而犯
    之者。
二、毀越門扇、牆垣或其他安全設備而犯之者。
三、攜帶兇器而犯之者。
四、結夥三人以上而犯之者。
五、乘火災、水災或其他災害之際而犯之者。
六、在車站或埠頭而犯之者。
前項之未遂犯罰之。